【裁判字號】    89,南簡上,85
【裁判日期】    890630
【裁判案由】    公共危險
【裁判全文】
臺灣臺南地方法院刑事判決                        八十九年度南簡上字第八五號
    上訴人即被告  甲○○
右列上訴人因公共危險案件，不服本院八十九年度南交簡字第三００號中華民國八十
九年三月二十七日第一審判決（聲請案號：八十九年度偵字第一六九七號），提起上
訴，本院管轄之第二審合議庭判決如左：
    主    文
上訴駁回。
    事    實
一、甲○○明知酒醉不能安全駕駛汽車，竟於民國八十八年十二月二十日下午二時二
    十五分許，酒後駕駛車牌號碼ＮＩＦ─７２９號重型機車，於行經台南市○○區
    ○○街一一七號前時，與阮秀飛駕駛之車牌號碼ＺＢ─０２４２號之自用小客車
    發生碰撞肇事，經警據報前往事故現場處理，並測得甲○○吐氣所含酒精成份達
    每公升零點伍玖毫克，客觀上已達不能安全駕駛動力交通工具之程度。
二、案經台南市警察局第三分局報請台灣台南地方法院檢察署檢察官偵查後聲請簡易
    判決處刑。
    理    由
一、訊據上訴人即被告甲○○對於右揭飲酒後駕車等事實固均坦承不諱，核與證人阮
    秀飛於警訊時證述之情節相符，並有台南市警察局處理交通事故紀錄表、道路交
    通事故調查報告表各壹紙及現場照片肆幀等在卷可資佐證，上訴人此部分之自白
    ，應堪採信。惟上訴人矢口否認有何公共危險之犯行，辯稱當日雖與二名友人總
    共喝了二瓶多的玉泉清酒，但其神志仍清醒，應足安全駕駛動力交通工具，且當
    日車禍係對方之過失，而當日警察係在其因車禍被撞尚未完全清醒之時測其酒精
    濃度，可能不準確云云。惟查：
  （一）按測量呼氣之酒精濃度，並不須受測之人清醒，只要受測之人有呼氣可供測
        量即可。是本件警察當日縱係在上訴人尚未完全清醒之狀態下測量其呼氣之
        酒精濃度，並不影響測量之結果，故上訴人此部分所辯，並不足採。
  （二）次按刑法第一百八十五條之三規定，係以不能安全駕駛動力交通工具之危險
        狀態做為犯罪構成要件，駕駛行為有無危險，應以行為時客觀存在之具體情
        狀判斷，至於行為人是否預見或能否預見危險之存在或行為人有無發生危險
        之確信，均與有無危險之判斷無關；又德國、美國等國家之認定標準，對於
        呼氣酒精濃度已達每公升零點伍伍毫克者，眼睛機能、反應時間功能均有降
        低之情形，肇事率為一般正常人之十倍，已達不能安全駕駛之標準，有法務
        部八十八年五月十八日八八法檢字第００一六六九號函可參。本件上訴人經
        酒精測試其呼氣酒精濃度已達每公升零點伍玖毫克，有酒精濃度測試紀錄壹
        紙在卷可稽。是上訴人測試當時既已高於每公升零點伍伍毫克之酒精濃度，
        在客觀上其酒後駕車肇事率亦大於一般正常人十倍以上，應足認上訴人已達
        不能安全駕駛之危險狀態。是上訴人辯稱酒後尚清醒足以安全駕駛動力交通
        工具云云，即不足採。
  （三）末查，上訴人就本件車輛事故發生之有無過失及其過失比例為何，並不影響
        本案事實之認定。是上訴人辯稱本件車輛事故是對方之過失云云，既與本案
        事實之認定無涉，上訴人此部分所辯，亦不足採。
  （四）綜上所述，上訴人所辯，無非均係事後畏罪卸責之詞，不足採信。本件事證
        明確，上訴人犯行，洵堪認定。
二、核上訴人所為，係犯刑法第一百八十五條之三之公共危險罪。原審以上訴人犯行
    明確，依刑事訴訟法第四百四十九條第一項前段、第四百五十四條第二項，刑法
    第一百八十五條之三、第四十二條二項，罰金罰鍰提高標準條例第二條，量處罰
    金參萬元，並諭知如易服勞役以參佰元折算壹日。認事用法，核無不合，量刑亦
    屬妥適。被告上訴意旨指摘原判決不當且量刑過重，求予撤銷改判，為無理由，
    應予駁回。
三、據上論斷，應依刑事訴訟法四百五十五條之一第一項、第三項、第三百六十八條
    ，刑法第一百八十五條之三、第四十二條第二項，罰金罰鍰提高標準條例第二條
    ，判決如主文。
本案經檢察官周文祥到庭執行職務。
中      華      民      國    八  十  九    年    六    月    三  十    日
                                    臺灣臺南地方法院刑事第一庭
                                        審判長法官  何  清  池
                                              法官  林  臻  嫻
                                              法官  王  獻  楠
右正本證明與原本無異。
本件不得上訴。
中      華      民      國    八  十  九    年    六    月    三  十    日
                                            書記官  陳  玉  果
附錄本案論罪科刑法條全文。
刑法第一百八十五條之三：
  服用毒品、麻醉藥品、酒類或其他相類之物，不能安全駕駛動力交通工具而駕駛者
  ，處一年以下有期徒刑、拘役或三萬元以下罰金。


司法院資訊處製作；財團法人民間司法改革基金會備份。
